---
title: "Основы обработки данных с помощью R - 2"
author: sanches23rx
format: 
    md:
        output-file: README.md
engine: knitr
---

## Цель работы

1. Развить практические навыки использования языка программирования R для обработки данных
2. Закрепить знания базовых типов данных языка R
3. Развить пркатические навыки использования функций обработки данных пакета dplyr – функции select(), filter(), mutate(), arrange(), group_by()

## Ход работы

### Проанализировать встроенный в пакет dplyr набор данных starwars с помощью языка R и ответить на вопросы:

```{r}
library(dplyr)
```

#### 1. Сколько строк в датафрейме?

```{r}
starwars %>% nrow()
```

#### 2. Сколько столбцов в датафрейме?

```{r}
starwars %>% ncol()
```

#### 3. Как просмотреть примерный вид датафрейма?

```{r}
starwars %>% glimpse()
```

#### 4. Сколько уникальных рас персонажей (species) представлено в данных?

```{r}
length(unique(starwars$species))
```

#### 5. Найти самого высокого персонажа.

```{r}
max(starwars$height, na.rm = TRUE)
```

#### 6. Найти всех персонажей ниже 170

```{r}
starwars %>% select(name, height) %>% filter(height < 170)
```

#### 7. Подсчитать ИМТ (индекс массы тела) для всех персонажей.

```{r}
imt <- round((starwars$mass/((starwars$height/100)**2)), digits = 0)
data.frame(starwars$name, imt)
```

#### 8. Найти 10 самых “вытянутых” персонажей. “Вытянутость” оценить по отношению массы (mass) к росту (height) персонажей.

```{r}
vityanutost <- starwars$mass/starwars$height
df <- data.frame(starwars$name, vityanutost)
df <- arrange(df, desc(vityanutost))
top_n(df, 10)
```

#### 9. Найти средний возраст персонажей каждой расы вселенной Звездных войн

```{r}
library(tidyr)
starwars %>% group_by(species) %>% drop_na() %>% summarise(mean(birth_year, trim = 0, na.rm = TRUE))
```

#### 10. Найти самый распространенный цвет глаз персонажей вселенной Звездных войн.

```{r}
df1 <- starwars %>% group_by(eye_color) %>% summarise('count' = n())
arran <- arrange(df1, desc(count))
top_n(arran, 1)
```

#### 11. Подсчитать среднюю длину имени в каждой расе вселенной Звездных войн.

```{r}
starwars %>% group_by(species) %>% summarise(mean(nchar(name), trim = 0, na.rm = TRUE))
```

