---
title: "Основы обработки данных с помощью R"
author: sanches23rx
format: 
    md:
        output-file: README.md
engine: knitr
---

## Цель работы

1. Зекрепить практические навыки использования языка программирования R для обработки данных
2. Закрепить знания основных функций обработки данных экосистемы tidyverse языка R
3. Развить пркатические навыки использования функций обработки данных пакета dplyr – функции select(), filter(), mutate(), arrange(), group_by()

## Ход работы

### Проанализировать встроенные в пакет nycflights13 наборы данных с помощью языка R и ответить на вопросы:

```{r}
library(dplyr)
library(nycflights13)
```

### 1. Сколько встроенных в пакет nycflights13 датафреймов?



### 2. Сколько строк в каждом датафрейме?

```{r}
nycflights13::airlines %>% nrow()
nycflights13::airports %>% nrow()
nycflights13::flights %>% nrow()
nycflights13::planes %>% nrow()
nycflights13::weather %>% nrow()

```

### 3. Сколько столбцов в каждом датафрейме?

```{r}
nycflights13::airlines %>% ncol()
nycflights13::airports %>% ncol()
nycflights13::flights %>% ncol()
nycflights13::planes %>% ncol()
nycflights13::weather %>% ncol()
```

### 4. Как просмотреть примерный вид датафрейма?

```{r}
nycflights13::airports %>% glimpse()
```

### 5. Сколько компаний-перевозчиков (carrier) учитывают эти наборы данных (представлено в наборах данных)?

```{r}

```

### 6. Сколько рейсов принял аэропорт John F Kennedy Intl в мае?

```{r}
nycflights13::flights %>% filter(month == 5, origin == "JFK") %>% nrow()
```

### 7. Какой самый северный аэропорт?

```{r}

```

### 8. Какой аэропорт самый высокогорный (находится выше всех над уровнем моря)?



### 9. Какие бортовые номера у самых старых самолетов?



### 10. Какая средняя температура воздуха была в сентябре в аэропорту John F Kennedy Intl (в градусах Цельсия).



### 11. Самолеты какой авиакомпании совершили больше всего вылетов в июне?



### 12. Самолеты какой авиакомпании задерживались чаще других в 2013 году?


