---
title: "Основы обработки данных с помощью R - 3"
author: sanches23rx
format: 
    md:
        output-file: README.md
engine: knitr
---

## Цель работы

1. Зекрепить практические навыки использования языка программирования R для обработки данных
2. Закрепить знания основных функций обработки данных экосистемы tidyverse языка R
3. Развить пркатические навыки использования функций обработки данных пакета dplyr – функции select(), filter(), mutate(), arrange(), group_by()

## Ход работы

### Проанализировать встроенные в пакет nycflights13 наборы данных с помощью языка R и ответить на вопросы:

```{r}
library(dplyr)
library(nycflights13)
```

### 1. Сколько встроенных в пакет nycflights13 датафреймов?

nycflights13::

Ответ: 5 датафреймов

### 2. Сколько строк в каждом датафрейме?

```{r}
nycflights13::airlines %>% nrow()
nycflights13::airports %>% nrow()
nycflights13::flights %>% nrow()
nycflights13::planes %>% nrow()
nycflights13::weather %>% nrow()
```

### 3. Сколько столбцов в каждом датафрейме?

```{r}
nycflights13::airlines %>% ncol()
nycflights13::airports %>% ncol()
nycflights13::flights %>% ncol()
nycflights13::planes %>% ncol()
nycflights13::weather %>% ncol()
```

### 4. Как просмотреть примерный вид датафрейма?

```{r}
nycflights13::airports %>% glimpse()
```

### 5. Сколько компаний-перевозчиков (carrier) учитывают эти наборы данных (представлено в наборах данных)?

```{r}
nycflights13::airlines %>% nrow()
```

### 6. Сколько рейсов принял аэропорт John F Kennedy Intl в мае?

```{r}
nycflights13::flights %>% filter(month == 5, origin == "JFK") %>% nrow()
```

### 7. Какой самый северный аэропорт?

```{r}
maxx <- max(nycflights13::airports$lat, na.rm = TRUE)
nycflights13::airports %>% select(name, lat) %>% filter(lat == maxx)
```

### 8. Какой аэропорт самый высокогорный (находится выше всех над уровнем моря)?

```{r}
nycflights13::airports %>% arrange(desc(alt)) %>% select(name, alt) %>% top_n(1)
```

### 9. Какие бортовые номера у самых старых самолетов?

```{r}
nycflights13::planes %>% select(tailnum, year) %>% filter(year == min(year, na.rm = TRUE))
```

### 10. Какая средняя температура воздуха была в сентябре в аэропорту John F Kennedy Intl (в градусах Цельсия).

```{r}
nycflights13::weather %>% filter(month == 9, origin == "JFK") %>% summarise('temperature' = ((temp_mean = mean(temp, 0, na.rm = TRUE))-32)*5/9)
```

### 11. Самолеты какой авиакомпании совершили больше всего вылетов в июне?

```{r}
df1 <- nycflights13::flights %>% group_by(carrier) %>% summarise('count_of_flights' = n())
arran <- arrange(df1, desc(count_of_flights))
topn <- top_n(arran, 1)
filter(nycflights13::airlines, carrier == topn$carrier)
```

### 12. Самолеты какой авиакомпании задерживались чаще других в 2013 году?

```{r}
df2 <- nycflights13::flights %>% group_by(carrier) %>% filter(dep_delay > 0, arr_delay > 0) %>% summarise('counts' = n())
arran2 <- arrange(df2, desc(counts))
topn2 <- top_n(arran2, 1)
filter(nycflights13::airlines, carrier == topn2$carrier)
```
